【裁判字號】    90,南簡上,123
【裁判日期】    901226
【裁判案由】    違反電子遊戲場業管理條例
【裁判全文】
臺灣臺南地方法院刑事判決                        九十年度南簡上字第一二三號
    上  訴  人
    即  被  告  乙  ○  ○
右上訴人因違反電子遊戲場業管理條例案件，不服本院新市簡易庭九十年度新簡字第
一七○號中華民國九十年七月二十四日第一審判決（聲請簡易處刑書案號：九十年度
偵字第五一八一號），提起上訴，本院合議庭判決如左：
    主  文
上訴駁回。
乙○○緩刑伍年。
    事  實
一、乙○○曾因違反電子遊藝場業管理條例，經臺灣臺南地方法院檢察署於民國九十
    年二月二日，以九十年度偵字第一一一一號依職權為不起訴處分（不構成累犯）
    ，猶不知悔改，仍未依電子遊戲場業管理條例規定辦理營利事業登記，竟自民國
    九十年四月五日起，在台南縣楠西鄉○○村○○路一五號其所經營之「家鄉茶坊
    」內，擺設益智類電子遊戲機七台供不特定人把玩，以經營電子遊戲場業。嗣於
    九十年四月十九日十時許，在上址為臺南縣政府聯合稽查小組查獲。
二、案經臺南縣政府函請臺灣臺南地方法院檢察署檢察官偵查起訴。
    理  由
一、訊據被告乙○○矢口否認右揭犯行，辯稱：伊未營業，機台是別人寄放的，伊去
    年被取締後就沒有再營業云云（本院卷第一四頁）；選任辯護人則辯稱：依現場
    照片所示，其房屋格局與被告所有房屋格局不同，且店內並無把玩之客人，電子
    遊戲機台前亦無供把玩之椅子，大燈及電子遊戲機台之電源均未開啟，機台螢幕
    開啟應係稽查人員為拍攝照片才開啟，顯見被告並無經營電子遊戲場之事實云云
    。惟查：
    (一)右揭事實，有臺南縣政府聯合稽查小組稽查電子遊戲場業違法營業現場記錄表
      及陳述意見通知書影本一件（附於偵查卷）及臺南縣政府九十年十月二十三日
      九十府建商字第一五五四六二號函所附之當日營業現場正確照片三幀（附於本
      院卷第三六至三八頁）可稽；且證人即現場稽查人員丁○○於本院調查時證稱
      ：查獲當天有七部機台，當時有插電，其中有幾台螢幕有開，有幾台螢幕沒有
      開，被告外面賣泡沬紅茶，裡面擺電動玩具，查獲地確定是被告之住所，當天
      是被告之配偶張秀英在場，伊有表明身分，也有警員在場，被告之配偶有讓我
      們進入等語（見本院卷第三○頁及五三至五四頁）；又證人即現場稽查人員丁
      ○○及甲○○於本院調查時亦均證稱：伊到現場時，機器本來就有插電，並非
      為了拍照才插電等語（見本院卷第五三頁）。足見本件查獲當時，被告確實有
      在營業，並非如其所辯稱之電子遊戲機台之電源未開啟，或機台螢幕係稽查人
      員為拍攝照片才開啟云云。
    (二)被告外面經營泡沫紅茶之買賣，店內所擺設之電子遊戲機台當時又插電中，足
      見係供不特定人出入把玩，益徵被告有插電營業之事實。至查獲現場無把玩之
      客人及電子遊戲機台前無供人把玩之椅子，只能證明查獲當時未有客人進入把
      玩，並無法證明被告無營業之事實，是尚難憑此即為有利於被告之論斷。又本
      件查獲時間係上午十時許，為日間，則店內大燈未開啟，亦無礙於被告之營業
      。
    (三)將本件查獲之現場照片三幀（見本院卷第三六至三八頁），與九十年度偵字第
      一一一一號偵查卷內所附之被告前於八十九年十二月二十三日上午十時許被查
      獲時所拍攝之現場照片四幀（見該偵查卷第九頁）相對照觀之，店外面均經營
      泡沬紅茶，屋內之擺設亦大致相同，顯係同一處所查獲，被告辯稱照片內之房
      屋格局與其所有之房屋格局不同云云，顯不足採。
    (四)檢察官於偵查中訊問：被查獲一次後，為何又繼續擺設？被告亦供承：丟掉可
      惜，欲賣予他人，別人又不要；伊自九十年四月五日起又繼續擺設等語（見偵
      查卷第一七頁反面），足證本件查獲之電子遊戲機台七台係被告所有，被告又
      無法交待機台之來源，嗣於本院審理時辯稱係他人所寄放云云，無非卸責之詞
      ，委無足採。
    (五)辯護人另聲請傳喚證人即被告之妻張秀英以明查獲當天機台有無插電及證人即
      被告鄰居丙○○以明被告有無營業之事實，然查獲當天機台確有插電及被告確
      有營業之事實，業據證人丁○○、甲○○於本院證述明確，並有前揭所述之證
      據在卷可佐，本院認實無再行傳訊之必要。綜上所述，本案事證明確，本件被
      告犯行堪以認定，自應依法論科。
二、被告乙○○未依電子遊戲場業管理條例規定辦理營利事業登記證，不得經營電子
    遊戲場業，竟仍於上址擺設前開電子遊戲機，以經營電子遊戲場業，核其所為係
    違反電子遊戲場業管理條例第十五條規定，應依同條例第二十二條規定論處。
三、原審以被告罪證明確，依刑事訴訟法第四百四十九條第一項前段、第四百五十四
    條第二項，電子遊戲場業管理條例第二十二條，刑法第十一條前段、第四十二條
    第三項，罰金罰鍰提高標準條例第二條，量處罰金新台幣六十萬元，並諭知如易
    服勞役，以罰金總額與陸個月之日數比例折算，其認事用法，核無不合，量刑亦
    屬妥適。被告上訴意旨指摘原判決不當，求予撤銷改判，為無理由，應予駁回。
    查被告張德發前未曾受有期徒刑以上刑之宣告，有卷附臺灣高等法院被告全國前
    案紀錄表（見本院卷第六頁）及臺灣臺南地方法院檢察署刑案資料查註紀錄表（
    見本院卷第七七頁）可按，其雖曾因違反電子遊藝場業管理條例，經本署以九十
    年度偵字第一一一一號依職權不起訴處分確定，被告未辦理登記，竟再次營業，
    確屬不該，惟本院審酌本件被告僅擺設七台，屬小規模營業，應予非難者為其營
    業之未辦登記行為，社會危害性不大，經此起訴審判及高額罰金刑之宣告，當知
    所警惕，信無再犯之虞，因認所宣告之刑以暫不執行為適當，併諭知緩刑五年，
    以啟自新。
據上論斷，應依刑事訴訟法第四百五十五條之一第一項、第三項、第三百六十八條，
刑法第七十四條第一款，判決如主文。
本案經檢察官周文祥到庭執行職務。
中      華      民      國    九十      年     十二     月    二十六    日
                              臺灣臺南地方法院刑事第四庭
                                  審判長法  官  簡  慧  娟
                                        法  官  陳  欽  賢
                                        法  官  林  欣  玲
右正本證明與原本無異
本件不得上訴
                                        書記官  莊  淑  雅
中      華      民      國    九十      年     十二     月    二十六    日


司法院資訊處製作；財團法人民間司法改革基金會備份。
